臺灣高等法院刑事判決　　　　　　　　　　　　　九十二年度上易字第三四六一號
　　上　訴　人
　　即　被　告　甲○○
右上訴人因違反著作權法案件，不服臺灣桃園地方法院九十二年度易字第一０九七號
，中華民國九十二年九月一日第一審判決（起訴案號：臺灣桃園地方法院檢察署九十
二年度偵字第九八八０號），提起上訴，本院判決如左：
    主  文
原判決撤銷。
甲○○共同連續以明知為侵害著作權之物而意圖營利而交付之方法侵害他人之著作權
，處有期徒刑肆月，如易科罰金以參佰元折算壹日。
扣案如附表所示之盜版音樂光碟片均沒收。
    事  實
一、甲○○在桃園縣中壢市新民夜市內擺攤賣衣服，明知如附表所示之音樂光碟片為
    未經如附表所示之著作財產權人同意而擅自重製之侵害他人著作財產權之音樂光
    碟，竟與姓名年籍不詳綽號「阿隆」之成年男子共同基於意圖營利之概括犯意聯
    絡，自九十二年五月廿八日起（起訴書誤載自九十二年五月廿日起）由「阿隆」
    提供該盜版音樂光碟片在前開夜市甲○○之衣服攤旁設攤販賣，並以每日新台幣
    （下同）一千元之代價委請甲○○代為販售，連續以每片五十元之價格販賣予不
    特定顧客。嗣警方於九十二年五月卅一日凌晨零時五十分許，在桃園縣中壢市新
    民夜市內當場查獲，並扣得如附表所示之盜版音樂光碟片共八十八片。
二、案經如附表所示滾石國際音樂股份有限公司等之著作財產權人訴由台北市政警察
    局文山第一分局報告臺灣桃園地方法院檢察署檢察官偵查起訴。
    理  由
一、訊據上訴人即被告甲○○固不否認於右開時、地以每日一千元代價代綽號「阿隆
    」之成年男子販賣盜版之音樂光碟經警當場查獲之情，然辯稱：伊僅擺攤兩晚，
    不知會判那樣重云云。然查：被告於右開時、地以每日一千元代價代綽號「阿隆
    」之成年男子販賣盜版之音樂光碟經警當場查獲之情，業據被告於警、偵審中供
    承不諱，核與告訴代理人陳三普於警詢指訴情節相符，並有如附表所示之盜版音
    樂光碟八十八片扣案可證，及如附表所示之音樂著作之權利證明文件、委任狀在
    卷可稽，本件事證明確。被告所辯，要係推諉之詞，不足採信。被告右開犯行足
    堪認定。
二、按被告行為後，著作權法於九十二年七月九日修正公布，同年月十一日起施行，
    查被告意圖營利，明知為侵害他人著作權之重製音樂光碟，而以移轉所有權之方
    法散布重製物，侵害他人之著作權，核係犯行為時法即修正前著作權法第九十三
    條第三款、第八十七條第二款之罪，其法定刑為二年以下有期徒刑，得併科新台
    幣十萬元以下罰金；而裁判時之修正後著作權法第九十一條之一第三項對其行為
    亦有處罰，其法定刑為三年以下有期徒刑，拘役，或併科新台幣一百五十萬元以
    下罰金；比較新舊法結果，以行為時法即修正前著作權法第九十三條第三款較有
    利於被告，依刑法第二條第一項但書規定，自應適用行為時法即修正前著作權法
    第九十三條第三款、第八十七條第二款論處。被告與綽號「阿隆」之成年男子相
    互間，有犯意聯絡、行為分擔，應論以共同正犯。被告先後多次犯行，時間緊接
    ，所犯之犯罪構成要件相同之罪名，顯係基於概括犯意為之，為連續犯，以一罪
    論，並依刑法第五十六條之規定加重其刑。又被告意圖散布而公開陳列及持有盜
    版光碟之低度行為，為意圖營利而交付盜版光碟之高度行為所吸收，不另論罪。
三、原判決對被告予以論罪科刑，固非無見。惟被告行為後，著作權法於九十二年七
    月九日修正公布，同年月十一日起施行，被告之行為，修正前後之著作權法均有
    處罰，刑度亦有不同，原判決對於如何適用修正前之作權法第九十三條第三款、
    第八十七條第二款，而不適用裁判時之修正後著作權法第九十一條之一第三項，
    並未敘明其理由，尚有未合。被告上訴意旨，以原審判刑過重為由指摘原判決不
    當，雖無理由，然原判決既有可議之處，自無從維持，應由本院撤銷改判。爰審
    酌被告貪圖不法利益販賣盜版音樂光碟，有違政府保護著作權政策，破壞國家形
    象，並參酌其犯罪期間、查獲之盜版光碟數量、犯後態度及其他一切情狀，量處
    有期徒刑四月，並諭知易科罰金之折算標準。扣案如附表所示之盜版音樂光碟八
    十八片，係共犯綽號「阿隆」之成年男子所有，而供犯本案所用之物，應依刑法
    第三十八條第一項第二款之規定宣告沒收。
據上論斷，應依刑事訴訟法第三百六十九條第一項前段、第三百六十四條、第二百九
十九條第一項前段，（修正前）著作權法第九十三條第三款、第八十七條第二款，刑
法第十一條前段、第二條第一項但書、第二十八條、第五十六條、第四十一條第一項
前段、第三十八條第一項第二款，罰金罰鍰提高標準條例第二條，判決如主文。
本案經檢察官鄭富銘到庭執行職務。
中　　　華　　　民　　　國　　九十三　　年　　　一　　　月　　 二十 　　日
                              臺灣高等法院刑事第二十庭
                                  審判長法  官  洪  政  雄
                                        法  官  趙  功  恆
                                        法  官  李  春  地
右正本證明與原本無異。
不得上訴。
                                        書記官  柳  秋  月
中　　　華　　　民　　　國　　九十三　　年　　　一　　　月　　 二十 　　日
附錄：本案論罪科刑法條全文
（修正前）著作權法第九十三條第三款
有下列情形之一者，處二年以下有期徒刑，得併科新臺幣十萬元以下罰金：
三、以第八十七條各款方法之一侵害他人之著作權者。
